# 收购公司当年变更长期待摊费用的摊销年限的会计处理？

提问人：周庆 123 时间：2018-06-16 23:10:06
陈版主好，想请教一个关于收购公司当年审计调整长期待摊费用的摊销年限的会计处理： 业务背景： 2017 年 4 月份集团合并范围外收购了一家公司，公司的长期待摊费用（装修款）于 2016 年 3 月份入账，并且按照 3 年进行摊销，而审计员发现同行业的公司其摊销年限为 10 年。因此，审计员将摊销年限调整至 10 年；
请问： 2017 年度审计调整时，是否需要测算 2016 年的摊销金额，从而调整 2016 年度的摊销金额至年初未分配利润？本人觉得这属于会计估计变更，适用于未来适用法，只需要调整本年的摊销金额，不追溯调整以前年度，但是这样是否给公司带来调节利润的可能。

回答人：chenyiwei
对此类问题，建议参考《瑞华研究 2010 ～ 2016 汇编》之“问题4-5-8（资产重组中拟注入上市公司的主体与上市公司统一会计估计问题）”所述原则处理。首先要判断这是否适合于作为估计变更，是否作为前期差错更恰当。从你说的情况看，因为摊销年限变动较大（从 3 年变为 10 年），如果 10 年的年限确实更合理，则更大的可能性实际上是一项前期差错。

提问人：周庆 123 时间：2018-06-17 12:28:09
收购这家公司，是以账面金额为评估价值，要是调整收购时的入账价值，就会影响到商誉的金额

回答人：chenyiwei
理论上摊销方法的变更不应影响到购买日的可辨认资产公允价值和商誉的初始计量，但你说的以账面价值作为评估值的特殊情况下，会有影响。